臺灣士林地方法院刑事裁定
110年度撤緩更一字第1號
聲  請  人  臺灣士林地方檢察署檢察官
受  刑  人  忻志宜
上列聲請人因受刑人妨害性自主案件，聲請撤銷緩刑之宣告（11
0年執聲字第191號），前經本院於民國110年4月16日為第一審裁
定後（110年度撤緩字第30號），受刑人不服提起抗告，經臺灣
高等法院裁定發回（110年度抗字第775號），本院裁定如下：
    主  文
聲請駁回。
    理  由
一、聲請意旨略以：受刑人甲○○因犯妨害性自主案件，經臺灣臺
    北地方法院以108年度侵訴字第78號判決判處有期徒刑1年10
    月，緩刑5年，並應向被害人父、母以判決附表所示方式支
    付新臺幣（下同）30萬元，該判決於民國109年12月8日確定
    在案。惟受刑人未按期支付賠償款，核其所為，已合於刑法
    第75條之1第1項第4款所定撤銷緩刑宣告之原因，爰依刑事
    訴訟法第476條規定，聲請撤銷緩刑宣告等語。
二、按緩刑宣告，得斟酌情形，命犯罪行為人向被害人支付相當
    數額之財產或非財產上之損害賠償；又受緩刑之宣告違反第
    74條第2項第1款至第8款所定負擔情節重大，足認原宣告之
    緩刑難收其預期效果，而有執行刑罰之必要者，得撤銷其宣
    告，刑法第74條第2項第3款、第75條之1第1項第4款分別定
    有明文。又刑法緩刑制度係為促進惡性輕微之被告或偶發犯
    、初犯利於改過自新而設，所謂違反刑法第74條第2項第1款
    至第8款所定負擔「情節重大」者，係指受刑人顯有履行負
    擔之可能，而隱匿或處分其財產、故意不履行、無正當事由
    拒絕履行或顯有逃匿之虞等情事而言；而刑法第75條之1既
    已明定法院裁量之義務，則受刑人如有違反刑法第74條第2
    項第3款所定負擔情節重大之情形，是否已足認其所受緩刑
    之宣告難收其預期效果，而有撤銷緩刑宣告、執行刑罰之必
    要，尚須衡酌受刑人違反原判決所定履行期限之原因、其主
    觀所顯現之惡性及反社會性等相關情況決定之。
三、經查：
（一）受刑人因妨害性自主案件，經臺灣臺北地方法院於109年1
      1月11日以108 年度侵訴字第78號判決判處有期徒刑1年10
      月，緩刑5年，並應向被害人父、母以判決附表所示方式
      支付30萬元，該判決於109年12月8日確定等情，有上開判
      決書及臺灣高等法院被告前案紀錄表在卷可查，而受刑人
      於109年8月至11月間，尚有依照上開判決附表所示方式支
      付賠償金額共65,000元，惟自109年12月起，即未再給付
      任何款項，而有未依約履行等節，亦經受刑人及告訴人陳
      明在卷，並有受刑人所提收據在卷足參，堪認受刑人並未
      依上開判決內容履行緩刑所定負擔。
（二）又受刑人表示：其領有身心障礙證明（障礙等級為中度）
      ，曾經接受過冠狀動脈繞道手術，且為經核定列冊之低收
      入戶，以領取低收扶助、身障補助每月共約16,000元左右
      為主要收入，其過往是請其兄支付第一期賠償金額50,000
      元，嗣後期數則自其補助給付告訴人，給付後其錢不夠，
      故需向其兄拿錢或向以前在三重工作之友人討吃飯錢等語
      ，有其提出之身心障礙證明、臺北市南港區低收入戶證明
      書、醫院診斷證明書、存摺內頁交易明細為憑（臺灣高等
      法院110年度抗字第775號卷【下稱抗告卷】第17、19、21
      頁）。而參酌行政院衛生福利部公告110年臺北市最低生
      活費為17,668元，六都以外臺灣省部分為13,288元，若受
      刑人所述非虛，則扣除維持生活所必需之每月最低支出後
      可能所剩無幾，又受刑人上開履行金額占總金額約五分之
      一，而迄至本院110年8月6日調查時，其未履行之期數為7
      期，占整體50期分期期數、金額之比例不高，且距緩刑期
      屆滿或履行期屆滿日均尚有至少3年以上之時間，並非已
      將屆期滿日而顯無從期待受刑人履約，或受刑人從事與其
      收入不相當之消費而不當揮霍財產，或有其他財產、存款
      可支應卻故不履行，則是否能以短時期未按期履行之事實
      ，逕認受刑人無意履行負擔，尚屬有疑。
（三）又受刑人於本院調查時稱：疫情降到二級後其有去找工作
      ，1天找約3至4家，目前尚無結果，目前工作不好找等語
      ，而109年間因新冠肺炎疫情影響，各產業均面臨衝擊，
      失業人口因而增加、給付勞工之薪資亦受到影響，乃眾所
      周知之事實，是受刑人前揭所言，並非無稽，則依目前國
      內就業市場、經濟環境、受刑人上開履行賠償情形、年齡
      、健康等因素考量，尚難認定受刑人不積極籌款或故意拖
      延不履行。復參酌告訴人於本院調查時稱：我希望受刑人
      甲○○這個月起的3個月內，均按月給付3,000元，從第四個
      月開始要回復到按月給付5,000元，直到清償完畢為止等
      語。受刑人亦表示可以依照告訴人之要求履行，並自110
      年8月至110年11月間均有按月給付告訴人約定之款項，此
      有受刑人所提收據在卷可佐（本院110年度撤緩更一字第1
      號43、45、47、49頁），而告訴人亦表示：至目前為止，
      受刑人有依上開約定給付，本件可以不用撤銷受刑人之緩
      刑等語（本院110年度撤緩更一字第1號51頁），故本院綜
      合上情，應可認受刑人已獲得告訴人之寬限，目前尚勉力
      清償告訴人中，暫無故意不履行、無正當事由拒絕履行或
      顯有逃匿之虞等情事，難認有違反刑法第75條之1 第1 項
      第4 款情節重大之情形，故難認受刑人有「違反第75條之
      1 第1 項第4 款事由，足認原宣告之緩刑難收預期效果而
      有執行刑罰之必要」之情形，則聲請人聲請撤銷緩刑，依
      本院目前調查之最新狀態，尚無理由，應予駁回。然受刑
      人仍應持續履行緩刑條件，倘嗣後仍有違反緩刑條件之情
      事，或有其他撤銷緩刑事由，告訴人仍得經由檢察官聲請
      本院撤銷受刑人上開緩刑宣告，附此敘明。
四、依刑事訴訟法第220條，裁定如主文。
中　　華　　民　　國　　110 　年　　11　　月　　15　　日
                  刑事第四庭　　法  官  謝當颺
以上正本證明與原本無異。
如不服本裁定，應於送達後5日內向本院提出抗告狀。因疫情而
遲誤不變期間，得向法院聲請回復原狀。
                                書記官  郭如君　　　　　
中　　華　　民　　國　　110 　年　　11　　月　　15　　日